最高法院刑事裁定　　　　　　　　　 110年度台抗字第1704號
再 抗告 人　蘇啟政




上列再抗告人因加重竊盜等罪定應執行刑案件，不服臺灣高等法
院臺南分院中華民國110 年8 月31日駁回其抗告之裁定（110 年
度抗字第689 號），就其中如原裁定附表編號1 至18部分提起再
抗告，本院裁定如下：
    主  文
再抗告駁回。
    理  由
甲、關於原裁定附表編號1 至18部分：
一、按裁判確定前犯數罪者，併合處罰之。又數罪併罰，分別宣
    告其罪之刑，其宣告多數有期徒刑者，於各刑中之最長期以
    上，各刑合併之刑期以下，定其應執行之刑期，但不得逾30
    年，刑法第50條第1 項前段及第51條第5 款規定甚明。再者
    ，執行刑之量定，係事實審法院自由裁量之職權，倘其所酌
    定之執行刑，並未違背刑法第51條各款所定之方法或範圍，
    及刑事訴訟法第370 條所規定之禁止不利益變更原則（即法
    律之外部性界限），亦無明顯違背公平、比例及罪刑相當原
    則或整體法律秩序之理念（即法律之內部性界限）者，即不
    得任意指為違法或不當。
二、本件第一審即臺灣雲林地方法院以再抗告人即受刑人蘇啟政
    （下稱再抗告人）所犯如其裁定附表（下稱附表）編號1 至
    18所示之竊盜（或加重竊盜）、施用第二級毒品、違反森林
    法及肇事逃逸共18罪所處之徒刑，均合於前揭定應執行刑之
    規定，認檢察官依再抗告人之請求，就上述18罪所處之徒刑
    聲請合併定其應執行刑為正當，乃審酌再抗告人所犯上開各
    罪之犯罪類型、犯罪時間之間隔及對社會危害性等一切情狀
    ，酌定其應執行之刑為有期徒刑5 年6 月。再抗告人不服第
    一審上開定應執行刑之裁定，向原審法院抗告意旨略以：再
    抗告人所犯大多係竊盜、施用第二級毒品之輕罪，犯後均已
    坦承犯行，並深感悔悟，請酌定應執行有期徒刑5 年左右較
    輕之刑云云。原裁定則以：第一審法院所裁定如附表編號1
    至18所示之罪之應執行刑，係於再抗告人所犯各罪所處徒刑
    之最長期（即有期徒刑2 年）以上，及該18罪所處徒刑合計
    之刑期（即有期徒刑9 年2 月）以下；以及附表編號3 、4
    所示2 罪、附表編號9 至11所示3 罪及附表編號16至18所示
    3 罪，前曾經法院分別以判決定其應執行之刑為有期徒刑6
    月、8 月及1 年10月確定；並審酌再抗告人所犯如附表編號
    2 、3 、4 、7 所示均為施用第二級毒品罪，如附表編號1
    、6 、9 至18所示則均為竊盜（或加重竊盜）罪，另如附表
    編號5 所示為違反森林法，如附表編號8 所示為肇事逃逸等
    各罪之犯罪類型、情節、手段、時間間隔及責任非難程度等
    一切情狀，因而就再抗告人所犯如附表編號1 至18所示18罪
    所處之徒刑，合併定其應執行之刑為有期徒刑5 年6 月，並
    未逾越法律規定之外部性界限，亦無明顯過重而違背比例、
    公平、罪刑相當及禁止不利益變更原則或裁量權濫用等內部
    性界限之情形，因認其所提第二審抗告為無理由，而予以駁
    回，經核於法尚無違誤。
三、本件再抗告意旨並未指明原裁定關於其附表編號1 至18部分
    所定之應執行刑究有如何違法或不當之情形，仍執前詞，謂
    其所犯竊盜及施用第二級毒品，均係罪質相同之罪，且犯罪
    時間密接，犯罪態樣、手段相似，其責任非難重複程度甚高
    。第一審裁定未考量刑罰邊際遞減效應，採限制加重原則，
    予以從輕酌定應執行刑，所定之應執行刑實屬過重，原裁定
    遽予維持，駁回其抗告為不當云云，顯係對法院酌定應執行
    刑裁量權之適法行使，任意指摘，依上述說明，本件再抗告
    尚難認為有理由，應予駁回。
乙、關於原裁定附表編號19至20部分：
    本件第一審裁定係將原裁定附表編號1 至18及編號19至20分
    別酌定其應執行刑，雖併列於同一裁定及附表內，然此2 部
    分為獨立可分之2 組定應執行刑裁定。而原裁定附表編號19
    至20所示定應執行刑之2 罪，均屬不得上訴於第三審法院之
    案件，依刑事訴訟法第405 條之規定，原審就此2 罪部分所
    為之抗告裁定，不得向本院提起再抗告。惟依本件再抗告人
    所提刑事抗告狀所載意旨，其僅係對於原裁定關於其附表編
    號1 至18所酌定之應執行刑有期徒刑5 年6 月部分不服而提
    起再抗告，並無對於原裁定附表編號19至20部分所酌定之應
    執行刑拘役45日表示不服而提起再抗告之意思，故原裁定關
    於其附表編號19至20所示2 罪所定應執行刑部分應已確定，
    不在本院本件再抗告審理範圍內，附此敘明。
據上論結，應依刑事訴訟法第412 條，裁定如主文。
中    華    民    國   110    年    11    月    4     日
                  刑事第一庭審判長法  官  郭  毓  洲  
                                  法  官  林  靜  芬  
                                  法  官  周  盈  文  
                                  法  官  蔡  憲  德  
                                  法  官  林  英  志  
本件正本證明與原本無異
                                  書記官
中    華    民    國   110    年    11    月    10    日